【裁判字號】    97,消債更,219
【裁判日期】    971126
【裁判案由】    更生事件
【裁判全文】
臺灣屏東地方法院民事裁定           97年度消債更字第219號
聲  請  人
即 債 務人  甲○○
上列當事人聲請消費者債務清理事件，本院裁定如下：
    主  文
債務人甲○○自中華民國九十七年十二月二十六日十二時起開始
更生程序。
命司法事務官進行本件更生程序。
    理  由
一、按債務人不能清償債務或有不能清償之虞；且無擔保或無優
    先權之債務總額未逾新台幣1200萬元者，於法院裁定開始清
    算程序或宣告破產前，得向法院聲請更生；又法院開始更生
    程序之裁定，應載明其年、月、日、時，並即時發生效力，
    消費者債務清理條例第3 條、第42條第1 項、第45條第1 項
    分別定有明文。次按法院裁定開始更生或清算程序後，得命
    司法事務官進行更生或清算程序，必要時得選任律師、會計
    師或其他適當之自然人或法人一人為監督人或管理人，同條
    例第16條第1 項亦有明文。
二、債務人聲請意旨略以：債務人就新台幣（下同）1,616,512
    元債務有不能清償之情事，曾於民國95年間以書面向最大債
    權金融機構中國信託商業銀行請求依「中華民國銀行公會會
    員辦理消費金融案件無擔保債務協商機制」共同協商債務清
    償方案，嗣協商成立，約定自95年6 月起分80期攤還，每月
    應繳金額為32,516元；雖因協商金額過高，債務人仍勉力清
    償，惟以債務人現職月薪約29,000元，其收入之全額顯不足
    支付32,516元之協商金額，故有不能清償債務之情事，致使
    其履行協商顯有重大困難，並於96年11月毀諾，而此並非債
    務人主觀上惡意不履行協商，實係客觀上確有不可歸責於債
    務人之事由。又債務人無擔保或無優先權之債務總額未逾1,
    200 萬元，復未經法院裁定開始清算程序或宣告破產，爰向
    本院聲請更生等語。
三、經查債務人所主張之上開事實，業據其提出債權人清冊、協
    商成立協議書、財政部台灣省南區國稅局95、96年度綜合所
    得稅各類所得資料清單暨財產歸屬資料清單、薪資袋、高雄
    市政府營利事業登記證及戶籍謄本等件為證，堪信屬實。次
    查，債務人於95年所得額為86,775元，96年所得額為28,107
    元；又債務人雖有坐落高雄市○○區○○段1353地號（權利
    範圍10000 分之18）及同區○○街94號5 樓之2 之土地及房
    屋，然該土地及房屋尚負擔最高限額230 萬元之貸款，並非
    純粹資產等情，此有建物登記第一類謄本、土地登記第一類
    謄本（部分）在卷可稽；而其名下雖有銓怡股份有限公司股
    票10萬股、正謙國際股份有限公司股票2 萬股、精鋒國際股
    份有限公司股票1 萬股，惟該等股票變現價值不高，顯然亦
    不足以清償其債務。則以債務人現職月薪約29,000元，顯不
    足繳納協商約定之金額32,516元，尚難認不履行係有可歸責
    之事由。此外，本件又查無債務人有消費者債務清理條例第
    6 條第3 項、第8 條或第46條各款所定駁回更生聲請之事由
    存在，則債務人聲請更生，應屬有據，爰裁定如主文第1 項
    所示，並命司法事務官進行本件更生程序。
中    華    民    國    97    年    11    月    26    日
                        民事庭法官  李  麗  芳
正本係照原本作成。
本裁定不得抗告。
本件裁定公告日期為民國97年11月26日
中    華    民    國    97    年    11    月    26    日
                        法院書記官  滕  一  珍


司法院資訊處製作；財團法人民間司法改革基金會備份。
